臺灣桃園地方法院刑事判決　　　　　　　100年度訴字第160號
公　訴　人　臺灣桃園地方法院檢察署檢察官
被　　　告　林志杰
指定辯護人　陳文正律師
上列被告因違反槍砲彈藥刀械管制條例案件，經檢察官提起公訴
（99年度偵字第24281 號），本院判決如下：
    主  文
林志杰未經許可，寄藏可發射子彈具有殺傷力之改造手槍，累犯
，處有期徒刑參年陸月，併科罰金新臺幣拾萬元，罰金如易服勞
役，以新臺幣壹仟元折算壹日，扣案如附表所示之槍枝均沒收。
    事  實
一、林志杰前於民國91年間因違反槍砲彈藥刀械管制條例案件，
    經本院以91年度訴字第1718號判決判處有期徒刑5 年2 月併
    科罰金新臺幣（下同）9 萬元，上訴後，分別經臺灣高等法
    院以92年上訴字第1770號判決、最高法院以92年度台上字第
    5613號判決，判處上訴駁回確定，入監執行後，於96年4 月
    2 日假釋出監，所餘刑期交付保護管束，於98年1 月17日保
    護管束期滿未經撤銷，視為執行完畢。詎其竟不知悔悟，明
    知可發射子彈具有殺傷力之手槍為槍砲彈藥刀械管制條例所
    管制之物品，非經中央主管機關許可，不得無故持有、寄藏
    ，竟於84年間某日，基於非法寄藏具有殺傷力改造手槍之犯
    意，收受某真實姓名年籍不詳之成年男子「許應良」（音譯
    ）託付其保管如附表所示可發射子彈具有殺傷力之之改造手
    槍2 支後，放置於其桃園縣觀音鄉○○路356 巷7 弄4 號住
    處後方之雞舍內而寄藏之，嗣於99年9 月1 日凌晨1 時45分
    許，林志杰將如附表所示之槍枝2 支，取出改藏放於其母林
    李招治所有車牌號碼2038-VT 號自用小客車上，駕駛該車行
    經桃園縣平鎮市○○路198 號前時，經警攔停盤查，當場查
    獲並扣得如附表所示之槍枝2 支，進而查悉上情。
二、案經桃園縣政府警察局報請臺灣桃園地方法院檢察署檢察官
    偵查起訴。
    理  由
一、證據能力方面：
    按被告以外之人於審判外之言詞或書面陳述，除法律有規定
    者外，不得作為證據，刑事訴訟法第159 條第1 項固定有明
    文；惟被告以外之人於審判外之陳述，雖不符同法第159 條
    之1 至159 條之4 之規定，而經當事人於審判程序同意作為
    證據，法院審酌該言詞陳述或書面陳述作成時之情況，認為
    適當者，亦得為證據。又當事人、代理人或辯護人於法院調
    查證據時，知有第159 條第1 項不得為證據之情形，而未於
    言詞辯論終結前聲明異議者，視為有前項之同意，同法第15
    9 條之5 亦定有明文。另鑑於採用傳聞證據排除法則之重要
    理由之一，係因傳聞證據未經當事人之反詰問予以覈實，若
    當事人願放棄對原供述人之反對詰問時，原則上即可承認該
    傳聞證據之證據能力。經查，本件公訴人、被告林志杰及其
    辯護人就本件後引之各項人證及書證，迄於言詞辯論終結前
    均未聲明異議，而本院審酌此部分證據均無違法取證及證明
    力明顯過低之瑕疵，亦認以之作為證據為適當，故依諸上開
    規定及說明，認此部分證據均具有證據能力。
二、事實認定方面：
    訊據被告林志杰對於上開犯罪事實坦承不諱，且有桃園縣政
    府警察局保安隊搜索扣押筆錄、扣押物品目錄表、現場照片
    8 張及桃園縣政府警察局槍枝初步檢視照片12張等件在卷可
    稽（見偵查卷第19頁至第25頁、第28頁至第33頁）。此外，
    扣案如附表所示之槍枝經送內政部警政署刑事警察局鑑定結
    果，附表編號1 所示槍枝1 支，認係改造手槍，由仿BERETT
    A 廠M9型半自動手槍製造之槍枝，換裝土造金屬槍管而成，
    擊發功能正常，可供擊發適用子彈使用，認具殺傷力；附表
    編號2 所示之槍枝1 支，認係改造手槍，由仿GLOCK 廠26型
    半自動手槍製造之槍枝，換裝土造金屬槍管而成，擊發功能
    正常，可供擊發適用子彈使用，認具殺傷力，此有該局99年
    9 月30日刑鑑字第0990123595號槍彈鑑定書在卷可按（見偵
    查卷第59頁至第60頁）。是被告具任意性之自白堪認與事實
    相符，本件事證明確，被告犯行堪予認定，應依法論科。
三、論罪科刑方面：
(一)、按持有槍砲為長時間之繼續，乃行為之繼續而非狀態之繼續
    ，故如未受允准，持有槍砲而無正當理由之行為持續長時間
    ，於終止持有前，均在其犯罪行為實施中。其間法律縱有變
    更，其行為既繼續實施至新法施行以後，即與犯罪後法律有
    變更之情形不同，不生新舊法比較適用之問題（最高法院75
    年台上字第3370號、95年度台上字第3461號判決要旨參照）
    。查本件被告自84年間某日起無故寄藏如附表所示之槍枝，
    其後槍砲彈藥刀械管制條例第8 條雖曾於86年11月24日、94
    年1 月26日修正，刑法於95年7 月1 日亦經修正公布施行，
    然其持有之行為繼續至99年9 月1 日遭查獲時止，已在上揭
    槍砲彈藥刀械管制條例與刑法修正公布施行後，揆諸上開說
    明，應直接適用新法之規定，合先敘明。
(二)、按稱寄藏者，係指行為人受他人之委託，而代為收藏，使不
    易為人發現之謂，申言之，行為人於主觀上有為人寄藏之故
    意，在客觀上有為之保管藏匿之行為即該當之，是本案被告
    受某真實姓名年籍不詳之成年男子「許應良」所託，代為保
    管如附表所示具有殺傷力之改造手槍2 支，並將之藏放於前
    揭處所，故核被告所為，係犯槍砲彈藥刀械管制條例第8 條
    第4 項之未經許可寄藏槍枝罪。再按槍砲彈藥刀械管制條例
    所稱之「寄藏」與「持有」，均係將物置於自己實力支配之
    下，僅寄藏必先有他人之持有行為，而後始為受寄代藏而已
    ，故寄藏之受人委託代為保管，其保管之本身，亦屬持有，
    不過持有係受寄之當然結果，自僅論以寄藏犯行（最高法院
    74年台上字第3400號判例參照），是被告受「許應良」託付
    保管如附表所示之槍枝，應論以寄藏手槍之單純一罪，不另
    就其「持有」之犯行論處，公訴意旨認被告係犯槍砲彈藥刀
    械管制條例第8 條第4 項未經許可「持有」可發射子彈具有
    殺傷力之改造手槍罪，容有誤會，惟持有與寄藏併列槍砲彈
    藥刀械管制條列第8 條第4 項，不生變更起訴法條之問題，
    自毋庸變更起訴法條，附此敘明。另按未經許可持有槍、彈
    ，係侵害社會法益之罪，同時持有種類相同之槍、彈，縱令
    客體有數個（如數支同種類槍枝、數發同種類子彈），仍為
    單純一罪，不生想像競合問題（最高法院97台上字第231 號
    判決意旨參照），是被告同時寄藏如附表所示之可發射子彈
    具有殺傷力之改造手槍2 支，亦僅為單純一罪，併予敘明。
(三)、再被告曾受事實欄所載之徒刑執行完畢，此有刑案資料查註
    紀錄表及臺灣高等法院被告前案紀錄表在卷可參，其受徒刑
    之執行完畢，於5 年內故意再犯本件有期徒刑以上之罪，為
    累犯，應依刑法第47條第1 項規定，加重其刑。爰審酌被告
    未經許可，竟任意寄藏具有殺傷力之改造手槍2 支，且寄藏
    該等槍枝之時間甚長，又其遭查獲時隨身攜帶如附表所示具
    殺傷力之改造手槍，對他人生命、身體、安全造成威脅，並
    對社會治安足以造成重大影響，惡性非輕，惟量及其寄藏該
    等改造手槍後，尚未持之為犯罪工具，及犯罪後坦承犯行，
    態度良好等一切情狀，量處如主文所示之刑，並依刑法第42
    條第3 項前段規定，就併科罰金部分諭知易服勞役之折算標
    準，以示懲儆。扣案如附表所示之槍枝2 支，業經鑑定具有
    殺傷力，已詳如前述，自屬違禁物，不問屬於犯罪行為人與
    否，均應依刑法第38條第1 項第1 款之規定宣告沒收。
據上論斷，應依刑事訴訟法第299 條第1 項前段，槍砲彈藥刀械
管制條例第8條第4項，刑法第11條前段、第47條第1項、第42條
第3項、第38條第1項第1款，判決如主文。
本案經檢察官戴瑞麒到庭執行職務
中    華    民    國   100    年    9     月    5     日
                      臺灣桃園地方法院刑事第四庭
                          審判長法  官  張淑華
                                法  官  林維斌
                                法  官  張宇葭
以上正本證明與原本無異。
如不服本判決，應於判決送達後10日內，向本院提出上訴狀。
                                書記官  陳玉芳
中    華    民    國   100    年    9     月    5     日
附表：
┌──┬────────┬─────────────┬─────────┐
│編號│  扣案物品      │鑑定結果                  │備    註          │
├──┼────────┼─────────────┼─────────┤
│ 1  │手槍1 支（含彈匣│認係改造手槍，由仿BERETTA │屬違禁物，應依刑法│
│    │1 枚，槍枝管制編│廠M9型半自動手槍製造之槍枝│第38條第1 項第1 款│
│    │0000000000號）  │，換裝土造金屬槍管而成，擊│之規定宣告沒收。  │
│    │                │發功能正常，可供擊發適用子│                  │
│    │                │彈使用，認具殺傷力。      │                  │
├──┼────────┼─────────────┼─────────┤
│ 2  │手槍1 支（含彈匣│認係改造手槍，由仿GLOCK 廠│屬違禁物，應依刑法│
│    │1 枚，槍枝管制編│26型半自動手槍製造之槍枝，│第38條第1 項第1 款│
│    │0000000000號）  │換裝土造金屬槍管而成，擊發│之規定宣告沒收。  │
│    │                │功能正常，可供擊發適用子彈│                  │
│    │                │使用，認具殺傷力。        │                  │
└──┴────────┴─────────────┴─────────┘
附錄論罪科刑法條
槍砲彈藥刀械管制條例第8條
未經許可，製造、販賣或運輸鋼筆槍、瓦斯槍、麻醉槍、獵槍、
空氣槍或第 4 條第 1 項第 1 款所定其他可發射金屬或子彈具
有殺傷力之各式槍砲者，處無期徒刑或 5 年以上有期徒刑，併
科新臺幣 1 千萬元以下罰金。
未經許可，轉讓、出租或出借前項所列槍枝者，處 5 年以上有
期徒刑，併科新臺幣 1 千萬元以下罰金。
意圖供自己或他人犯罪之用，而犯前二項之罪者，處無期徒刑或
7 年以上有期徒刑，併科新臺幣 1 千萬元以下罰金。
未經許可，持有、寄藏或意圖販賣而陳列第 1 項所列槍枝者，
處 3 年以上 10 年以下有期徒刑，併科新臺幣 7 百萬元以下罰
金。
第 1 項至第 3 項之未遂犯罰之。
犯第 1 項、第 2 項或第 4 項有關空氣槍之罪，其情節輕微者
，得減輕其刑。